

# Juan Pablo Piemonte

ING. EN SISTEMAS DE INFORMACIÓN

## CONTACTO



(+54) 3512190772



jppiemonte@gmail.com

#### **IDIOMAS**

- Español (Nativo)
- English (Advanced B2)

#### **HERRAMIENTAS**

- Python, FastAPI, Javascript, Node.js
- React.js, Next.js, TypeScript
- SQL, OracleDB, MySQL, SQLserver
- NoSQL, DynamoDB, MongoDB
- AWS, EC2, Subnetting, IAM, CI/CD
- ETL Processes, Pandas, Numpy
- Llama-Index for LLM y RAG
- Functional Testing, Unit Testing and Integration Testing
- · Scrum, Agile
- Git (GitHub, GitLab)

#### **EDUCACIÓN**

- Ingeniería en Sistemas de Información
   Universidad Tecnológica Nacional - FRC 2017-2024
- Bachiller en Humanidades y
  Ciencias Sociales

Colegio Gabriel Taborin 2010-2016

# **SOBRE MÍ**

Soy una persona carismática y proactiva, orientada al trabajo en equipo, con facilidad para aprender y enfrentar desafíos. Cuento con una sólida experiencia en bases de datos, lo que se complementa con una visión integral al haber trabajado tanto con frontend como con backend (aunque he trabajado más en la parte del back que en lo visual). Estoy convencido de que la experiencia de usuario y el valor de una aplicación comienza con una manipulación efectiva de datos e información. Me gusta liderar con el ejemplo, inspirando a mis compañeros y fomentando un ambiente colaborativo de crecimiento.

# **EXPERIENCIA LABORAL**

# • Full Stack Developer

At **Bircle.Al** From Mar 2024 To Oct 2024 Con experiencia en diversas áreas, tales como:

#### Desarrollo Backend

Utilizando Python con el framework FastAPI para el desarrollo de endpoints, lógica de negocio, validación de modelos de datos, manejo de Clases y Objetos, inyección de dependencias, integración de APIs y webhooks, gestión de credenciales y accesos, implementación de arquitectura de microservicios Dockerizados (en menor medida usando Node.js y Javascript).

#### • Desarrollo Frontend

Utilizando TypeScript con React.js y Next.js, elaborando componentes reutilizables y fácilmente modificables para implementar la lógica de negocio e integración de APIs y servicios de terceros.

## • Infraestructura y Arquitectura

Utilizando AWS como principal proveedor de servicios. Desde manejo de credenciales IAM, manejo de EC2 y pipelines de CI/CD hasta bases de datos NoSQL (DynamoDB) planteando modificaciones al diseño de su implementación y llevándolas a cabo.

#### • Análisis de Requerimientos

Asumiendo responsabilidades de análisis y diseño, trabajando directamente junto al CTO y CEO para "bajar a tierra" las posibles mejoras y necesidades del producto.

# <u>Database Developer (SQL-BI)</u>

At CIDS UTN FRC From May 2017 To Feb 2024

Con varias tareas, siempre orientada al manejo de datos:

# • <u>Desarrollo SQL y Administración de Base de Datos</u>

Uso de OracleDB y PL/SQL para desarrollar procedimientos almacenados para consultas automáticas, gestión de recursos de bases de datos (DDL/DML), diseño y desarrollo de estructuras de bases de datos. Procesos ETL en Python (usando librerías como Pandas y Numpy) para alimentar bases de datos y data warehouses, además de construcción de pipelines de datos en Oracle Data Integrator.

# • Desarrollo de Business Intelligence

Uso de PowerBl para visualización de datos, SQL para consumo de datos y Python para scripts simples de gestión de datos y procesos ETL.

#### • <u>Desarrollo Backend</u>

Creación de nuevos endpoints para APIs existentes utilizando el framework .NET en C#, implementando procedimientos almacenados desarrollados personalmente como SQL Developer.

## • <u>Tester Funcional - QA</u>

Pruebas funcionales manuales, desarrollo de planes de prueba y conocimientos en automatización.

# Analista Funcional (Pasantía)

Redacción de casos de uso, refinamiento de requisitos y documentación de proyectos y productos.